【裁判字號】    95,訴,2550
【裁判日期】    951215
【裁判案由】    毒品危害防制條例
【裁判全文】
臺灣桃園地方法院刑事判決              95年度訴字第2550號
公  訴  人  臺灣桃園地方法院檢察署檢察官
被      告  甲○○
                      號6樓
                    （另案臺灣桃園女子監獄執行中）
上列被告因毒品危害防制條例案件，經檢察官提起公訴（95年度
毒偵字第4601號），被告於本院準備程序進行中，就被訴事實為
有罪之陳述，經本院告知簡式審判程序意旨，並聽取公訴人及被
告之意見後，本院合議庭裁定由受命法官獨任依簡式審判程序審
理，本院判決如下：
    主  文
甲○○施用第一級毒品，累犯，處有期徒刑玖月，扣案第一級毒
品海洛因參包合計驗餘淨重零點貳肆公克（空包裝總重零點陸參
公克），沒收銷燬之。又施用第二級毒品，累犯，處有期徒刑肆
月，扣案第二級毒品甲基安非他命壹包毛重零點柒壹公克，沒收
銷燬之。應執行有期徒刑壹年，扣案第一級毒品海洛因參包合計
驗餘淨重零點貳肆公克（空包裝總重零點陸參公克）、第二級毒
品甲基安非他命壹包毛重零點柒壹公克，均沒收銷燬之。
    事  實
一、甲○○前於民國89年間因施用毒品案件，經本院裁定送觀察
    、勒戒後，認無繼續施用毒品之傾向，於89年8 月3 日執行
    完畢釋放，經臺灣桃園地方法院檢察署檢察官以89年毒偵緝
    字第431 號不起訴處分確定；復於90年間再度因施用毒品案
    件，經本院以90年度毒聲字第2615號裁定送觀察、勒戒後，
    認有繼續施用毒品之傾向，再以90年度毒聲字第2981號裁定
    令入戒治處所施以強制戒治，嗣因強制戒治期滿3 個月，無
    繼續執行之必要，經本院以90年度毒聲字第4479號裁定停止
    戒治並付保護管束，其後，復經本院撤銷停止戒治，並繼續
    執行強制戒治後，於92年4 月30日執行完畢。上開毒品案件
    並經本院以90年度訴字第1229號判處有期徒刑7 月，於90年
    1 月28日確定。又於91年間再度因施用毒品案件，經本院以
    91年度訴字第1743號判處有期徒刑8 月，於92年3 月13日確
    定，並與前案接續執行，於93年6 月23日縮短刑期假釋出監
    ，於93年7 月1 日縮刑期滿未經撤銷假釋，其未執行之刑以
    已執行論。詎仍不知悛悔，於上開強制戒治執行完畢釋放後
    5 年內，復基於施用第二級毒品甲基安非他命犯意，於95年
    8 月7 日晚間某時（起訴書誤載為同年月5 日某時）在桃園
    縣平鎮市○○路旁其駕駛小客車內，將甲基安非他命置於玻
    璃球吸食器內燒烤吸食煙霧方式，施用毒品甲基安非他命1
    次。其於上開地點施用甲基安非他命後，復另基於施用第一
    級毒品海洛因之犯意，接著（起訴書誤載為同年月5 日某時
    ）在上開處所，以香煙沾毒品海洛因方式，施用毒品海洛因
    1 次。嗣於同年月8 日22時40分許，在新竹縣竹東鎮○○里
    ○○路91巷3 弄8 號為警查獲，並扣得其所有第一級毒品海
    洛因3 包合計驗餘淨重0.24公克（空包裝總重0.63公克，毒
    品海洛因與包裝袋無法析離）、第二級毒品甲基安非他命1
    包毛重0.71公克（毒品甲基安非他命與包裝袋無法析離）。
二、案經新竹憲兵隊報告臺灣新竹地方法院檢察署檢察官呈報臺
    灣高等法院檢察署檢察長核轉臺灣桃園地方法院檢察署檢察
    官偵查起訴。
    理  由
一、程序部分：本件被告所犯係死刑、無期徒刑或最輕本刑為3
    年以上有期徒刑以外之罪，其於準備程序中就被訴事實為有
    罪之陳述，經本院告知簡式審判程序之旨，並聽取當事人意
    見後，經本院合議庭依刑事訴訟法第273 條之1 第1 項規定
    裁定由受命法官獨任進行簡式審判程序，合先敘明。
二、上開犯罪事實，業經被告甲○○於本院審理時坦承不諱。又
    被告於上揭時、地為警查獲時，為警查獲採尿送鑑定結果，
    確呈嗎啡（施用毒品海洛因代謝物為嗎啡）、安非他命類陽
    性反應，有新竹憲兵隊鑑驗編號與真實姓名對照表、憲兵司
    令部刑事鑑識中心鑑識通知書各1 份在卷可證（見臺灣桃園
    地方法院檢察署95年度毒偵字第4601號卷第4 、5 頁）。且
    扣案不明粉末3 包，經送鑑定結果均含毒品海洛因成分，合
    計淨重0.24公克（空包裝總重0.63公克，毒品海洛因與包裝
    袋無法析離）、有法務部調查局鑑定通知書附卷可佐（見同
    上偵卷第3 頁）。而扣案另1 包（毛重0.71公克）不明粉末
    ，被告於本院審理時供稱：扣案甲基安非他命1 包，是其這
    次施用後所剩下來的等情（見本院95年12月1 日審理筆錄）
    ，而被告此次遭警查獲後所採集尿液，呈安非他命類陽性反
    應，已如前述，足見該包不明粉末含第二級毒品甲基安非他
    命成分（毒品甲基安非他命與包裝袋無法析離）可堪認定。
    此外，復有搜索扣押筆錄、扣押物品（清冊）目錄表各1 份
    附卷足憑。足認被告之自白與事實相符，堪信其確有施用第
    一級毒品海洛因及第二級毒品甲基安非他命之犯行。復查被
    告已曾於89年間因施用毒品案件，經本院裁定送觀察、勒戒
    後，認無繼續施用毒品之傾向，於89年8 月3 日執行完畢釋
    放，經臺灣桃園地方法院檢察署檢察官以89年毒偵緝字第43
    1 號不起訴處分確定；復於90年間再度因施用毒品案件，經
    本院以90年度毒聲字第2615號裁定送觀察、勒戒後，認有繼
    續施用毒品之傾向，再以90年度毒聲字第2981號裁定令入戒
    治處所施以強制戒治，嗣因強制戒治期滿3 個月，無繼續執
    行之必要，經本院以90年度毒聲字第4479號裁定停止戒治並
    付保護管束，其後，復經本院撤銷停止戒治，並繼續執行強
    制戒治後，於92年4 月30日執行完畢乙節，有臺灣高等法院
    被告前案紀錄表、臺灣桃園地方法院檢察署刑案資料查註紀
    錄表各1 份附卷可按，被告於前案強制戒治執行完畢5 年內
    ，再犯毒品危害防制條例第10條之罪，可堪認定。綜述，本
    件事證明確，被告犯行洵堪認定。
三、按海洛因、甲基安非他命係毒品危害防制條例第2 條第2 項
    第1 、2 款所定之第一、二級毒品，被告予以施用。核被告
    所為，係犯毒品危害防制條例第10條第1 、2 項施用第一、
    二級毒品罪。其持有第一級毒品海洛因、第二級毒品甲基安
    非他命之低度行為，應為施用之高度行為吸收，均不另論罪
    。被告所犯上開二罪，犯意各別，罪名互異，應分論併罰之
    。被告曾有如事實欄所載之犯行及執行情形，有臺灣高等法
    院被告前案紀錄表、臺灣桃園地方法院檢察署刑案資料查註
    紀錄表在卷可按，其於5 年內故意再犯本案有期徒刑以上之
    罪，為累犯，均應依刑法第47條第1 項規定加重其刑。爰審
    酌被告犯罪動機、目的、犯行期間及次數，已曾因施用毒品
    犯行受強制戒治處分，尚未能知所警惕，戒除施毒劣習，足
    徵其沈溺毒癮頗深，惡性尚重暨犯後坦承犯行之態度等情狀
    ，分別量處如主文所示之刑，並定其應執行刑。另扣案第一
    級毒品海洛因成分3 包，合計淨重0.24公克（空包裝總重0.
    63公克，毒品海洛因與包裝袋無法析離）、第二級毒品甲基
    安非他命1 包毛重0.71公克（毒品甲基安非他命與包裝袋無
    法析離），均係被告所有且為現場查獲之第一、二級毒品，
    均應依毒品危害防制條例第18條第1 項前段規定沒收銷燬之
    。
據上論斷，應依刑事訴訟法第273 條之1 第1 項、第299 條第1
項前段，毒品危害防制條例第10條第1 項、第2 項、第18條第1
項前段，刑法第11條、第47條第1 項、第51條第5 款，判決如主
文。
本案經檢察官郝中興到庭執行職務。
中    華    民    國    95    年    12    月    15    日
                  刑事第五庭    法  官  邱滋杉
以上正本證明與原本無異。
如不服本判決，應於送達後10日內，向本院提出上訴狀（應附繕
本），上訴於臺灣高等法院。
                                書記官  高文靜
中    華    民    國    95    年    12    月    15    日
附錄本案論罪科刑法條：
毒品危害防制條例第10條
施用第一級毒品者，處 6 月以上 5 年以下有期徒刑。
施用第二級毒品者，處 3 年以下有期徒刑。


司法院資訊處製作；財團法人民間司法改革基金會備份。
